【裁判字號】    99,交抗,527
【裁判日期】    990125
【裁判案由】    違反道路交通管理處罰條例
【裁判全文】
臺灣高等法院交通事件裁定             99年度交抗字第527號
抗  告  人
即受處分人  甲○○
上列抗告人因違反道路交通管理處罰條例案件，不服臺灣板橋地
方法院，中華民國98年12月24日所為裁定（98年度交聲字第4573
號），提起抗告，本院裁定如下：
    主  文
抗告駁回。
    理  由
一、按受處分人，不服道路交通管理處罰條例第8條主管機關所
    為之處罰者，得於接到裁決書之翌日起20日內，向管轄地方
    法院聲明異議，道路交通管理處罰條例第87條第1項定有明
    文。又依道路交通管理處罰條例第87條規定向管轄法院聲明
    異議之期間，自裁決送達之翌日起算，並得依法扣除在途期
    間及聲請回復原狀；且交通法庭認聲明異議不合法律上之程
    式或其異議權已經喪失者，應以裁定駁回之，但其不合法律
    上之程式可補正者，應先定期命為補正，逾期不補正者，即
    予駁回，道路交通案件處理辦法第12條及第18條亦分別定有
    明文。次按送達，於應受送達人之住居所、事務所或營業所
    為之，但在行政機關辦公處所或他處會晤應受送達人時，得
    於會晤處所為之；於應送達處所不獲會晤應受送達人時，得
    將文書付與有辨別事理能力之同居人、受僱人或應送達處所
    之接收郵件人員；又送達不能依前二條規定為之者，得將文
    書寄存送達地之地方自治或警察機關，並作送達通知書兩份
    ，一份黏貼於應受送達人住居所、事務所、營業所或其就業
    處所門首，另一份交由鄰居轉交或置於該送達處所信箱或其
    他適當位置，以為送達；前項情形，由郵政機關為送達者，
    得將文書寄存於送達地之郵政機關；寄存機關自收受寄存文
    書之日起，應保存三個月；寄存送達，自寄存之日起，經10
    日發生效力，行政程序法第72條第1項、第73條第1項、第74
    條及民事訴訟法第138條第2項分別定有明文。
二、本件抗告人即受處分人甲○○因違反道路交通管理處罰條例
    案件，經原處分機關即交通部公路總局臺北區監理所板橋監
    理站依據道路交通管理處罰條例第56條第1項第10款之規定
    ，於民國95年5月30日作成板監裁字裁41—1A0000000號違反
    道路交通管理事件裁決書，裁罰受處分人甲○○罰緩1,200
    元整，該裁決書正本以付郵方式，於95年6月5日因未獲晤本
    人亦無受領文書之同居人、受僱人或應受送達處所接受郵件
    人員，而將上開裁決書寄存於受處分人甲○○住所地之郵政
    機關由林佳穎收受，有交通部公路總局臺北區監理所板橋監
    理站送達證書附卷可證（見原法院卷第8頁），是原處分機
    關之裁決書已於95年6月15日合法送達予受處分人。
三、受處分人如對原處分機關前開裁決有所不服而欲提起異議，
    依照前揭說明，即應自收受裁決書之翌日即95年6月15日起
    20 日內向管轄地方法院聲明異議；又抗告人之住所地為台
    北縣土城市○○路23號5樓，有抗告人繕具之聲明異議狀上
    所載住址可稽（見原法院卷第4頁），是抗告人顯係在原審
    法院所在地居住，從而計算其提起異議期間，自無扣除在途
    期間之問題；是以本案不扣除在途期間，從而本件聲明異議
    期間自送達裁定之翌日即95年6月15日起算，計至95年7月4
    日星期二止，已然屆滿。乃受處分人遲至98年12月14日始向
    交通部公路總局臺北區監理所板橋監理站提出本件聲明異議
    ，有抗告人聲明異議狀1份及原處分機關收文章戳記1份存卷
    可稽（見原法院卷第4頁）。則受處分人之所為上開聲明異
    議已逾20日之聲明異議期間，顯然不合法律上之程式，且屬
    無從補正之事項，原裁定以其聲明異議不合法而裁定駁回，
    於法並無違背，抗告意旨執實體事項指摘原裁定不當，請求
    撤銷改判，為無理由，應予駁回。
據上論斷，應依道路交通管理處罰條例第87條、刑事訴訟法第41
2條前段，裁定如主文。
中    華    民    國    99    年    1     月    25    日
                  刑事第三庭審判長法  官   陳博志
                                  法  官   許文章
                                  法  官   陳德民
以上正本證明與原本無異。
不得再抗告。
                                  書記官   高麗雯
中    華    民    國    99    年    1     月    25    日


司法院資訊處製作；財團法人民間司法改革基金會備份。
